【裁判字號】    97,交聲,1850
【裁判日期】    971024
【裁判案由】    交管條例聲異
【裁判全文】
臺灣板橋地方法院交通事件裁定        97年度交聲字第1850號
原處分機關  交通部公路總局臺北區監理所板橋監理站
異  議  人
即受處分人  甲○○
上列異議人即受處分人因違反道路交通管理處罰條例案件，對於
交通部公路總局臺北區監理所板橋監理站於97年7 月4 日所為之
板監裁字裁41-E00000000號處分，聲明異議，本院裁定如下：
    主  文
原處分撤銷。
甲○○在禁止臨時停車處所停車，處罰鍰新臺幣陸佰元。
    理  由
一、原處分意旨略以：受處分人即異議人甲○○於民國97年6 月
    1 日上午11時15分許，將其所有車牌號碼QRJ-588 號輕型機
    車，停放新竹市○○路○ 段火車站前之禁止停車處，經新竹
    市警察局以竹市警交字第E00000000 號違反道路交通管理事
    件通知單逕行舉發「在設有禁止停車標誌之處所停車」之違
    規，爰依道路交通管理處罰條例第56條第1 項第4 款規定，
    裁處罰鍰新臺幣（下同）600 元。
二、異議意旨略以：異議人於民國97年5 月30日將上開機車停放
    於市府交通局規劃之機車專用停車格，但伊於97年6 月1 日
    返回新竹欲騎乘時，車輛已被交通隊吊放違規停管場，伊堅
    信是遭投機份子、不肖之徒移開本人之車輛，所造成之違規
    事件，本人對此提出異議云云。
三、按網狀線，用以告示車輛駕駛人禁止在設置本標線之範圍內
    臨時停車，防止交通阻塞；又在設有禁止臨時停車標誌、標
    線處所，不得停車，道路交通標誌標線號誌設置規則第173
    條第1 項及道路交通安全規則第112 條第1 項第1 款分別定
    有明文。次按汽車駕駛人停車時，在禁止臨時停車處所停車
    者，處新臺幣600 元以上1,200 元以下罰鍰，道路交通管理
    處罰條例第56條第1 項第1 款定有明文。
四、經查，異議人於97年6 月1 日上午11時15分許，將其所有之
    車牌號碼QRJ-588 號輕型機車，停放新竹市○○路○ 段火車
    站前之禁止停車處，地面繪設有黃色網狀線之處所之事實，
    遭舉發一節，有新竹市妨害交通車輛拖吊保管通知單、新竹
    市警察局竹市警交字第E00000000 號舉發違反道路交通管理
    事件通知單、新竹市警察局97年7 月3 日竹市警交字第0970
    02 3915 號書函各1 份及現場採證照片2 張附卷可稽。故異
    議人之違規事實，甚為明確。至於異議人雖辯稱其堅信機車
    係遭不肖之徒移動云云，然其純係出於己身之猜測，並無證
    據以實其說；況且自前揭採證照片觀之，異議人之機車左右
    均放置數輛機車，且排列整齊，則縱有他人為佔用異議人之
    機車停車格而故意搬移異議人之機車，自亦係應將異議人之
    機車隨意停放，或以最便利之方式將之停放於該處所之最旁
    邊，豈有特意將之整齊放置於其他違規機車之中間？而異議
    人事後亦能找到停放地點不符之該機車之理？是以異議人前
    開所辯，乃事後卸責之詞，不足採信。
五、綜上，異議人確有在禁止臨時停車處所停車之違規事實已明
    。惟本件異議人係在劃設網狀線之禁止臨時停車處所違規停
    車，核其所為，係違反道路交通管理處罰條例第56條第1項
    第1 款規定，原處分機關誤認係「在設有禁止停車標線之處
    所停車」，而援引道路交通管理處罰條例第56條第1 項第4
    款規定，尚有違誤。從而，異議人之異議雖無理由，惟原處
    分既有上開瑕疵，自應由本院依道路交通案件處理辦法第20
    條之規定撤銷原處分，並依法自為裁定如主文第2 項所示。
據上論斷，應依道路交通案件處理辦法第20條，裁定如主文。
中    華    民    國    97    年    10    月    24    日
                        交通法庭法  官  李君豪
以上正本證明與原本無異
如不服本裁定應於送達後5 日內向本院提出抗告狀
                                書記官  金和國
中    華    民    國    97    年    10    月    24    日


司法院資訊處製作；財團法人民間司法改革基金會備份。
